【裁判字號】    92,交抗,295
【裁判日期】    920410
【裁判案由】    違反道路交通管理處罰條例
【裁判全文】
臺灣高等法院刑事裁定                            九十二年度交抗字第二九五號
    抗告人即
    受處分人    甲○○
右抗告人因違反道路交通管理處罰條例案件，不服臺灣士林地方法院中華民國九十二
年一月二十九日九十一年度交聲字第九四五號裁定（原處分字號：臺北市交通事件裁
決所九十一年八月七日北市裁三字第駕裁二二─ＣＧ0000000號），提起抗告
，本院裁定如左：
    主  文
抗告駁回。
    理  由
一、本案原審裁定以：異議人即受處分人甲○○於民國（下同）九十一年四月十五日
    上午九時三十七分許，駕駛車牌號碼ＤＢ─七九一三號自用小客車，行經台北縣
    深坑鄉阿柔村公館後七號處（往台北方向），以時速六十六公里之速度違規超速
    行駛，為移動式雷射測速器測得拍照經警逕行舉發等情，業據舉發機關台北縣警
    察局函敘甚明，並經證人即台北縣警察局交通隊職員陳麗如到庭證述屬實，復有
    超速照片一張及舉發違反道路交通管理事件通知單一紙在卷可稽，是異議人超速
    違規事實明確。原裁決機關援引道路交通管理處罰條例第四十條第一項規定，並
    參酌異議人不依通知期日到案，裁處罰鍰新台幣（下同）一千七百元，並依同條
    例第六十三條第一項第一款規定記違規點數一點，並無任何違誤，量罰亦甚妥適
    ，應予維持，異議為無理由，予以駁回。經本院調查結果，原審裁定認事用法均
    無不當，理由亦翔實，應予維持。
二、抗告意旨略以：測速至少應有兩張採證照片，且如何證明測速儀器在九十一年四
    月十五日上午九時三十七分未故障？台北縣警察局在不設置任何警告標誌之情形
    下，以移動式測速器拍照，舉發方式不合規定。又拍照地點為深坑鄉，應屬郊區
    而非市區，依規定郊區達七十公里才取締（六十一公里至六十九公里為寬限值）
    ，且抗告人並未「不依通知期日到案」，何以裁處一千七百元云云。
三、經查：交通警察大隊所使用之雷射測速器材，均通過經濟部國家標準檢驗合格領
    有合格證書，儀器本身具有高度準確性，其偵測速率誤差於一百五十公里以下時
    不大於一公里，於一百五十公里以上時不大於二公里，而所測得採證之速度值除
    具公信力外，並可作為執法採證之用。且證人即台北縣警察局交通隊職員陳麗如
    亦明白指稱：深坑右轉往台北方向，在台塑加油站前方有一面速限四十公里的標
    誌，本件舉發超速的儀器係移動式雷射測速器，其測速原理是以進入兩道雷射波
    而測得，所以拍照僅拍一張等語（見原審卷第二一頁、第二二頁），抗告人以時
    速六十六公里之速度行駛，已超過舉發最高時速限制五十公里之規定，故台北縣
    警察局交通隊依法採證舉發並無不當。本案事證已明，抗告人抗告意旨指摘原裁
    定不當，為無理由，應予駁回。
據上論結，應依道路交通管理處罰條例第八十九條，刑事訴訟法第四百十二條，裁定
如主文。
中      華      民      國    九十二    年      四      月      十      日
                              臺灣高等法院交通法庭
                                  審判長法  官  陳  祐  治
                                        法  官  楊  炳  禎
                                        法  官  王  炳  梁
右正本證明與原本無異。
不得再抗告。
                                        書記官  潘  大  鵬
中      華      民      國    九十二    年      四      月      十四    日


司法院資訊處製作；財團法人民間司法改革基金會備份。
